【裁判字號】    97,訴,537
【裁判日期】    970605
【裁判案由】    毒品危害防制條例等
【裁判全文】
臺灣板橋地方法院刑事判決               97年度訴字第537號
公  訴  人  臺灣板橋地方法院檢察署檢察官
被      告  俞欣穎
選任辯護人  林彥苹律師
上列被告因違反毒品危害防制條例等案件，經檢察官提起公訴（
96年度偵字第25590 號），本院判決如下：
    主  文                                              
乙○○轉讓第三級毒品，處有期徒刑參月，扣案之第三級毒品K
他命拾玖小包（驗餘毛重合計拾伍點伍捌公克）沒收；又販賣第
三級毒品，處有期徒刑伍年拾月，扣案之第三級毒品K 他命拾玖
小包（驗餘毛重合計拾伍點伍捌公克）及行動電話壹支均沒收，
未扣案因販賣第三級毒品犯罪所得之財物新臺幣肆仟捌佰元沒收
，如全部或一部不能沒收時，以其財產抵償之；又販賣第三級毒
品，處有期徒刑伍年陸月，扣案之第三級毒品K 他命拾玖小包（
驗餘毛重合計拾伍點伍捌公克）及行動電話壹支均沒收，未扣案
因販賣第三級毒品犯罪所得之財物新臺幣陸佰元沒收，如全部或
一部不能沒收時，以其財產抵償之；又販賣第三級毒品，處有期
徒刑伍年捌月，扣案之第三級毒品K 他命拾玖小包（驗餘毛重合
計拾伍點伍捌公克）及行動電話壹支均沒收，未扣案因販賣第三
級毒品犯罪所得之財物新臺幣貳仟貳佰元沒收，如全部或一部不
能沒收時，以其財產抵償之。應執行有期徒刑拾年，扣案之第三
級毒品K 他命拾玖小包（驗餘毛重合計拾伍點伍捌公克）及行動
電話壹支均沒收，未扣案因販賣第三級毒品犯罪所得之財物新臺
幣柒仟陸佰元沒收，如全部或一部不能沒收時，以其財產抵償之
。
其餘被訴販賣第二級毒品部分，無罪。
    事  實
一、乙○○（綽號狗嘴）明知KETAMINE（愷他命，下稱K 他命）
    為毒品危害防制條例第2 條第2 項第3 款所列管之第三級毒
    品，不得轉讓及販賣，竟基於轉讓及販賣K 他命之犯意，先
    於民國96年間某日，在不詳地點，向劉成威、陳谷儀（渠等
    涉販賣毒品案件，另案偵辦起訴）販毒集團成員，販入數量
    不詳之K 他命後，再以其所使用之行動電話門號0000000000
    號（以乙○○之女友黃孟蘭名義申辦）作為聯絡工具，分別
    於下列時、地，先後為下列轉讓及販賣K 他命之犯行：
(一)、於96年8 、9 月間某日，在其位於臺北縣土城市○○街00號
    2 樓住處，無償轉讓K 他命（足供施用1 次之量）予劉奕杰
    。
(二)、於96年10月3 日某時許，戊○○（綽號甜甜，其涉犯販賣、
    轉讓第三級毒品案件，業經臺灣板橋地方法院檢察署〈下稱
    板橋地檢署〉檢察官以97年度偵字第2554號不起訴處分確定
    ）以其所使用之行動電話門號0000000000號撥打乙○○前揭
    門號，約定乙○○以每10公克新臺幣（下同）4,800 元之價
    格出售K 他命予出面替綽號「阿漢」之年籍不詳成年男子購
    買毒品之戊○○，嗣於同日不詳時間，在臺北市公館捷運站
    ，乙○○收受戊○○所交付之4,800 元，同時交付10公克K
    他命予戊○○，藉此牟利。
(三)、於96年10月6 日晚上7 時38分許，庚○○（其涉犯施用第二
    級毒品案件，業經板橋地檢署檢察官以97年度毒偵字第556
    號不起訴處分確定）以其所使用之行動電話門號0000000000
    號撥打乙○○前揭門號，約定乙○○以每包550 元之價格出
    售K 他命4 小包予庚○○，嗣於同日晚上23時2 分許，在臺
    北縣土城市廣興街之統一便利超商前，乙○○收受庚○○所
    交付之2,200 元，同時交付K 他命4 小包（重量不詳）予庚○○，藉此牟利。
(四)、於96年10月8 日晚上7 時49分許，甲○○（綽號小雲，其涉
    犯轉讓第三級毒品案件，業經本院以97年度簡字第932 號刑
    事簡易判決處有期徒刑3 月，並得易科罰金確定）出資委由
    辛○○（綽號小杰，其涉嫌施用毒品案件，經送觀察、勒戒
    後認無繼續施用毒品傾向，由板橋地檢署檢察官以94年度毒
    偵緝字第518 號為不起訴處分確定）向乙○○購入K 他命，
    遂由辛○○以甲○○所使用之行動電話門號0000000000號撥
    打乙○○前揭門號，約定乙○○以每包1 公克600 元之價格
    出售K 他命予辛○○，嗣於同日晚上8 時39分許，在臺北縣
    土城市金城路麥當勞店外，乙○○收受辛○○所交付之600
    元，同時交付K 他命1 小包（重約1 公克）予辛○○，藉此
    牟利。
(五)、嗣經警持本院核發之96年度聲搜字第4270號搜索票，於96年
    10月16日晚上7 時許，在其前揭住處執行搜索查獲，並扣得
    K 他命6 小包（毛重3.9 公克）、其所有之行動電話1 支（
    內含行動電話門號0000000000號SIM 卡1 張）、其所有供本
    身施用K 他命用之分裝盤1 個、分裝杓1 支、吸管1 支，及
    不詳人所有之玻璃球吸食器1 個，且經乙○○同意而帶同員
    警至其停放在臺北縣土城市○○街00號前由其使用之車牌號
    碼0000-00 號自小客車內扣得K 他命13包（毛重11.7公克，
    且前揭扣得之K 他命共計19包，驗餘毛重合計15.58 公克，
    另其涉犯施用第二級毒品案件，業經本院以96年度簡字第84
    55號刑事簡易判決處有期徒刑4 月，並得易科罰金，尚未確
    定），始查悉上情。
二、案經臺北縣政府警察局板橋分局報告臺灣板橋地方法院檢察
    署檢察官偵查起訴。
    理  由                                              
甲、有罪部分：
壹、程序方面有關證據能力部分：
一、證人庚○○於警詢時所言，無證據能力：
(一)、按被告以外之人於審判外之言詞或書面陳述，除法律有規定
    者外，不得作為證據，刑事訴訟法第159 條第1 項定有明文
    。
(二)、證人庚○○於警詢時所言，係屬被告以外之人於審判外之陳
    述，且核與其於本院訊問時證述之情節大致相符，並經辯護
    人主張該證據無證據能力即不同意引為證據方法，則揆諸上
    開規定，應認證人庚○○於警詢時所言，無證據能力。
二、證人庚○○、陳之光及陳弘偉於偵訊時所言，有證據能力：
(一)、按刑事訴訟法第166 條以下規定之交互詰問，屬人證調查證
    據程序之一環，與證據能力係指符合法律規定之證據適格，
    亦即得成為證明犯罪事實存否之證據適格，其性質及在證據
    法則之層次並非相同。而被告、辯護人詰問權之行使與否，
    係有權處分，如欲行使，則證人於審判中，應依法定程序到
    庭具結陳述，並接受被告或辯護人等之詰問，其陳述始得作
    為認定被告犯罪事實判斷之依據，此有司法院大法官會議釋
    字第582 號解釋足資參照，否則如未進行交互詰問之調查證
    據程序，讓被告或辯護人行使詰問權，則該有證據能力之證
    人陳述，即不得作為判斷之依據，惟其原有之證據能力並不
    因而喪失。再按偵查係採糾問原則，由檢察官主導，重在合
    目的性之追求，而「詰問」乃偵查程序之一部，除預料證人
    、鑑定人於審判時不能訊問之情形外，檢察官可視實際情況
    ，決定是否命被告在場，讓被告得親自詰問證人、鑑定人，
    此為刑事訴訟法第248 條所明定，故刑事訴訟法第159 條之
    1 第2 項所指得為證據之被告以外之人於偵查中向檢察官所
    為之陳述，其證據能力不因偵訊證人、鑑定人當時被告不在
    場，未親自詰問證人、鑑定人而受影響，僅於審判期日該證
    據須經合法調查（包括交互詰問程序），始得作為判斷之依
    據，至於其審判中之證詞與偵查中陳述不一時，何者為可採
    ，則屬證據證明力之問題，此有最高法院97年度台上字第60
    3 號判決意旨可供參酌。
(二)、因而，證人庚○○及陳之光、陳弘偉於偵訊時所言，既經具
    結（詳見偵查卷第164 至166 及78至80頁），且證人庚○○
    於本院審理時業經檢察官及辯護人進行交互詰問（詳見本院
    卷第104 至110 頁），依上開說明，證人庚○○、陳之光、
    陳弘偉於偵查中所為之證言即具有證據能力。
三、除上開證據外，下列其餘本案認定犯罪事實所用之證據，經
    檢察官、被告、辯護人於本院審理時同意將該等證據資料列
    為證據調查，本院審酌上開證據資料作成時之情況，並無不
    適當之情形，且證據力並未明顯偏低，依刑事訴訟法第159
    條之5 第1 項規定，均應具有證據能力。
貳、實體方面：
一、訊據被告固坦承伊於上開時、地無償轉讓K 他命予證人劉奕
    杰，且於前揭時、地，分別交付K 他命予證人戊○○、辛○○、庚○○並收受前開款項之事實，惟矢口否認有何販賣第
    三級毒品之犯行，並辯稱：伊幫證人戊○○、辛○○、庚○○向阿傑買K 他命後，以原價賣給渠等，伊並未賺取差價云
    云置辯。辯護人則為其辯護稱：辛○○以甲○○所使用之行
    動電話與被告聯繫，因考量甲○○前與被告交往4 年，故以
    原價轉讓K 他命予辛○○；及證人庚○○、戊○○與被告間
    為朋友關係，被告以浮動價格轉讓K 他命，足證被告並無販
    賣之意圖及行為；又被告購入K 他命之初係供己施用，因友
    人詢價方以原價轉讓，被告並無營利之意圖；縱法院認被告
    所為構成販賣第三級毒品，惟販賣行為本質具有反覆、延續
    實行之特徵，本件被告顯係基於集合之犯意，在密切接近之
    一定時間及空間內反覆出售第三級毒品K 他命予他人數次，
    於行為概念上，應認為僅成立販賣第三級毒品一罪等語。
二、經查：
(一)、被告於事實欄一(一)所示之時間、地點，無償轉讓K 他命予證
    人劉奕傑，及於事實欄一(二)至(四)所示之時間、地點，以前揭
    電話聯絡後，收受由證人戊○○、辛○○、庚○○所交付上
    開款項，同時交付上開K 他命予渠等之事實，業據被告於本
    院訊問時供述明確，核與證人甲○○、辛○○、庚○○迭於
    偵訊及本院審理時具結證述及證人戊○○、陳之光及陳弘偉
    於偵訊時具結證述之情節相符，並有被告與證人戊○○、辛○○、庚○○間96年10月4 日20時3 分43秒、96年10月6 日
    19時38分1 秒、同日23時2 分5 秒、96年10月8 日19時49分
    57秒、同日19時51分57秒、同日20時13分9 秒、同日20時39
    分39秒之通訊監察譯文（詳見偵查卷第40、45、52至53、10
    7 頁）附卷可稽，且有扣案之行動電話1 支（內含門號0000
    000000號SIM 卡1 張）可證，此外，扣案之白色結晶粉末共
    19包經送請鑑驗結果認：共毛重15.6公克，因鑑驗使用0.02
    0 公克，呈KETAMINE陽性反應乙節，此有台灣檢驗科技股份
    有限公司2007/10/31報告編號CH/2007/A1443 濫用藥物檢驗
    報告1 紙（詳見偵查卷第169 頁）附卷可參。是被告前開供
    述核與事實相符，堪以採信。故前揭事實，足堪認定。
(二)、又按販賣毒品罪，雖不以販入之後復行賣出為構成要件，祇
    須以營利為目的將毒品販入或賣出，有一於此，其犯罪即經
    完成，但於此情形，必須其意圖營利而販入或賣出毒品之事
    實，已經明確，始足當之。倘於有償讓與他人之初，係基於
    營利之意思，並著手實施，而因故無法高於購入原價出售，
    最後不得不以原價或低於原價讓與他人時，仍屬販賣行為。
    苟始終無營利之意思，縱以原價或低於原價有償讓與他人，
    即難謂為販賣行為，僅得以轉讓罪論處（最高法院89年度台
    上字第3434號、94年度台上字第5317號判決意旨可資參照）
    。本案雖無法查知被告販賣K 他命之實際利潤為何，惟販賣
    K 他命係政府嚴予查緝之違法行為，且上述毒品可任意分裝
    或增減其分量，而每次買賣之價量，亦隨時隨雙方關係之深
    淺、當時之資力、需求程度及對行情之認知等因素，機動的
    調整，因之販賣之利得，除經坦承犯行，或帳冊價量均記載
    明確外，委難查得實情，是縱未確切查得販賣賺取之實際差
    價，但除別有事證，足認係按同一價格轉讓，確未牟利之情
    形外，尚難執此認非法販賣之事證有所不足，致知過坦承者
    難辭重典，飾詞否認者反得逞僥倖，而失情理之平；且K 他
    命之價格不低，且取得不易，凡為販賣之不法行為者，苟無
    利可圖，應無甘冒重典，平白無端義務為該買賣之工作，是
    其販入之價格必較售出之價格低廉，而有從中賺取買賣差價
    牟利之意圖及事實，亦屬符合論理法則且不違背社會通常經
    驗之合理判斷。再者，參酌證人戊○○於偵訊時證稱：聽朋
    友講過「狗嘴」，之前有見過他2 次，但是不熟；阿漢問我
    有沒有認識賣K 他命的人，我問友人，友人給我「狗嘴」的
    電話；阿漢不認識「狗嘴」等語（詳見偵查卷第158 頁反面
    至160 頁），及證人辛○○於本院審理時證述：不認識被告
    ；被告在電話中說1 克不送，要自己拿，所以我才到臺北縣
    土城市金城路麥當勞，被告開馬自達到土城金城路等語（詳
    見本院卷第97、99頁），以及證人庚○○於本院審理時證述
    ：於去年9 月間在玩車時認識被告；96年10月6 日通電話時
    ，我不知道被告本名，只知道綽號等語（詳見本院卷第104
    、107 頁），可知，證人戊○○、辛○○及庚○○與被告並
    無深交且非熟識，而證人甲○○雖為被告前女友，但係由證
    人辛○○出面與被告洽談購毒事宜，且證人辛○○並未告知
    被告該購得之毒品係證人甲○○出資購買供己施用乙節，業
    據證人辛○○及甲○○證述甚明，並有證人辛○○與被告於
    96年10月8 日19時49分57秒之通訊監察譯文「B （即證人辛○○，下同）：我是小雲的朋友，你那邊有褲子嗎？A （即
    被告，下同）：有，你要多少？B ：1 克。A ：1 克不送，
    你要自己過來拿，你住哪裡？B ：樹林。A ：我們約在金城
    路麥當勞往中和方向。」、同日19時51分57秒「B ：對不起
    ，我忘了問多少？A ：6 。B ：好，OK。」、同日20 時13
    分9 秒「：B ：我到了肯德基這裡，我穿墨綠色外套。A ：
    你在那邊稍等一下。」、同日20時28分3 秒：「B ：你到了
    嗎？A ：快到了。」、同日20時39分39秒：「B ：你穿什麼
    衣服？A ：我開馬自達、馬3 。」（詳見偵查卷第52至53頁
    ）附卷可證，是被告出售K 他命予證人辛○○時，顯未因證
    人甲○○為其前女友而有特別考量，尚因證人辛○○購買K
    他命之量微而要求證人辛○○至其前揭土城住處附近交易；
    復衡諸被告與證人戊○○、辛○○及庚○○既不熟識且無深
    交，已如前述，則何以被告甘冒重典且耗費時間駕車至上址
    ，僅為了無償轉讓價值不斐之K 他命予證人戊○○、辛○○
    及庚○○？此顯與常情相違。則被告茍無利得，豈有甘冒重
    典，而以原價買賣K 他命之理？被告猶持前詞辯解，顯係卸
    責之詞，自不足採信。故被告販賣K 他命，從中賺取差價牟
    利之營利意圖，應堪認定。
(三)、綜上所述，本件事證已臻明確，被告犯行堪以認定，應予依
    法論科。
三、論罪科刑部分：
(一)、論罪部分：
１、K 他命屬於毒品危害防制條例第2 條第2 項第3 款所列管之
    第三級毒品，故就事實欄一(一)所載被告轉讓K 他命予證人劉
    奕傑部分，核被告所為，係犯毒品危害防制條例第8 條第3
    項之轉讓第三級毒品罪；就事實欄一(二)至(四)所載被告出售K
    他命予證人戊○○、辛○○及甲○○、庚○○部分，核其所
    為，均係犯毒品危害防制條例第4 條第3 項之販賣第三級毒
    品罪。
２、又被告於販賣前持有第三級毒品K 他命之犯行，為販賣之高
    度行為所吸收，不另論罪
３、復被告轉讓第三級毒品及3 次販賣第三級毒品之行為，犯意
    各別，行為互殊，應予分論併罰。另按原此種基於概括犯意
    多次販賣毒品類型犯罪，95年7 月1 日修正實施前刑法以連
    續犯為處斷，惟刑法第56條連續犯之規定業經修正刪除，其
    修正理由說明四固載明「連續犯之規定廢除後，對於部分習
    慣犯，例如竊盜、吸毒等犯罪，在實務運用上應可參考德、
    日等國之經驗，由學界及實務以補充解釋之方式，發展接續
    犯之概念，對於合乎接續犯或包括的一罪之情形，認為構成
    單一之犯罪，以限縮數罪併罰之範圍」等語，惟按集合犯，
    乃集合多數犯罪行為而成立之獨立犯罪型態，如刑法第231
    條第2 項之常業營利容留性交罪及常業營利容留猥褻罪之行
    為、刑法第322 條之常業竊盜罪等屬之（最高法院94年台上
    字第4567號、93年台上字第3609號判決意旨參照），亦即刑
    罰法律在一罪之構成要件內容上，本預定行為人實施數個同
    種行為之犯罪，即以反覆為同種類的行為為構成要件內容的
    犯罪者屬之。而販賣第三級毒品罪立法者在預定之構成要件
    類型上，並無反覆實施始能成立該罪，再參諸刪除連續犯之
    立法目的，乃基於連續犯原本即為數罪及刑罰公平原則之考
    量，如認為於刪除連續犯之規定後，可改採「包括性一罪之
    集合犯關係」，豈非違背當初刪除連續犯規定之初衷，況被
    告係分別於96年10月3 日、6 日及8 日販賣K 他命予證人戊○○、辛○○及甲○○、庚○○，其販賣之時間並非密接、
    地點及對象均非同一，顯見被告並無反覆實施同種類行為之
    犯意，故難認被告上開3 次販賣第三級毒品之犯行係屬集合
    犯，而應予分論併罰，始符刑法第56條連續犯刪除之立法意
    旨。故辯護人認前開3 次販賣第三級毒品愷他命之犯行，本
    具有反覆實施之行為，應具有包括的一罪之集合犯之概念適
    用，求為依集合犯論以包括的一罪，要無可取。
(二)、科刑部分：爰審酌被告為圖私利，販賣及轉讓毒品戕害他人
    身心，影響國家禁毒政策，其犯罪之動機、目的、手段實屬
    可議，所生危害甚鉅，兼衡其販賣之第三級毒品數量及所得
    利益，及其犯後坦承大部分犯行之態度，以及檢察官當庭具
    體求刑猶嫌過重等一切情狀，分別量處如主文所示之刑，並
    定應執行之刑。
(三)、沒收部分：
１、按「毒品危害防制條例第2 條第2 項規定，毒品依其成癮性
    、濫用性及對社會危害性分為四級，並就製造、運輸、販賣
    、意圖販賣而持有、以非法方法使人施用、引誘他人施用及
    轉讓等不同品項毒品之行為，分別定其處罰。至施用或持有
    第三、四級毒品，因其可罰性較低，故予除罪化，僅就施用
    及持有第一、二級毒品科以刑罰。惟鑑於第三、四級毒品均
    係管制藥品，特於同條例第11條之1 明定無正當理由，不得
    擅自持有；第18條第1 項後段復規定查獲之第三、四級毒品
    ，無正當理由而擅自持有者，沒入銷燬之。從而，依同條例
    第18條第1 項後段應沒入銷燬之毒品，專指查獲之施用、持
    有第三、四級毒品而言；倘係查獲之製造、運輸、販賣、意
    圖販賣而持有、以非法方法使人施用、引誘他人施用或轉讓
    之第三、四級毒品，既屬同條例相關法條明文規定處罰之犯
    罪行為，即非該條項應沒入銷燬之範圍。又同條例第19條第
    1 項所定『供犯罪所用或因犯罪所得之物』，係指犯第4 條
    至第9 條、第12條、第13條或第14條第1 項、第2 項之罪所
    用或所得之物，不包括毒品本身在內，自不得為第三、四級
    毒品之沒收依據（以犯第4 條第3 項販賣第三級毒品罪為例
    ，其供犯罪所用之物，當指『供販賣第三級毒品所用之物』
    而言；第三級毒品本身為販賣之標的，為遂行販賣該毒品使
    用之物，始屬『供犯罪《犯第4 條第3 項之販賣第三級毒品
    罪》所用之物』，其理至明）。同條例對於查獲之製造、運
    輸、販賣、意圖販賣而持有、以非法方法使人施用、引誘他
    人施用及轉讓第三、四級毒品之沒收，並無特別規定，如其
    行為已構成犯罪，則該毒品即屬不受法律保護之違禁物，應
    回歸刑法之適用，依刑法第38條第1 項第1 款之規定沒收之
    。」，最高法院著有95年度台上字第4358號、95年度台上字
    第911 號判決意旨可資參照。
２、扣案之K 他命19小包（驗餘毛重合計15.58 公克），業經鑑
    驗屬實，已如前述，且包裝該毒品之塑膠袋因毒品量微而難
    以析離，均屬違禁物，揆諸上開規定，均應依刑法第38條第
    1 項第1 款之規定，併予宣告沒收。
３、扣案之行動電話1 支，係被告所有並供犯本件販賣第三級毒
    品罪所用之物，業據被告供承在卷，並有證人戊○○、甲○○、辛○○及庚○○證述明確，應依毒品危害防制條例第19
    條第1 項之規定，併予宣告沒收。至該門號0000000000號SI
    M 卡1 張係被告女友申辦，既非被告所有，本院自毋庸併予
    宣告沒收。
４、本件被告販賣第三級毒品所得分別為4,800 元（戊○○）、
    600 元（甲○○及辛○○）及2,200 元（庚○○），共計7,
    600 元，均應依毒品危害防制條例第19條第1 項之規定沒收
    之，如全部或一部不能沒收時，以其財產抵償之，惟因其犯
    罪所得為金錢，故尚無同條項所定追徵其價額之問題，附此
    敘明。
５、至扣案之分裝盤1 個、分裝杓1 支、吸管1 支，雖係被告所
    有並供其施用K 他命所用乙節，業據被告供述明確，而扣案
    之玻璃球吸食器1 個，被告堅決否認為其所有，且顯與本案
    販賣及轉讓K 他命無涉，爰不予諭知沒收，併予敘明。
乙、無罪部分：
一、公訴意旨另以：被告明知MDMA（下稱搖頭丸）係毒品危害防
    制條例第2 條第2 項第2 款所列管之第二級毒品，竟基於販
    賣第二級毒品之犯意，於96年10月6 日23時許，在臺北縣土
    城市廣興街之統一便利超商前，以搖頭丸每顆300 元之價格
    ，販賣搖頭丸1 顆予證人庚○○，藉此牟利。因認被告另涉
    犯毒品危害防制條例第4 條第2 項之販賣第二級毒品罪嫌等
    語。
二、按犯罪事實應依證據認定之，無證據不得認定其犯罪事實；
    又不能證明被告犯罪者，即應諭知無罪之判決，刑事訴訟法
    第154 條第2 項、第301 條第1 項分別定有明文。再按事實
    之認定，應憑證據，如未能發現相當證據，或證據不足以證
    明，自不能以推測或擬制之方法，為裁判基礎；苟積極證據
    不足為不利於被告事實之認定時，即應為有利於被告之認定
    ；又認定犯罪事實所憑之證據，雖不以直接證據為限，間接
    證據亦包括在內，然而無論直接證據或間接證據，其為訴訟
    上之證明，須於通常一般之人均不致有所懷疑，而得確信其
    為真實之程度者，始得據為有罪之認定，倘其證明尚未達到
    此一程度，而有合理之懷疑存在而無從使事實審法院得有罪
    之確信時，即應由法院為諭知被告無罪之判決，最高法院40
    年臺上字第86號、30年上字第816 號、76年度臺上字第4986
    號判例意旨足資參照。
三、公訴人認被告涉有販賣第二級毒品罪嫌，無非以證人庚○○
    之證述、通訊監察譯文、扣案之前揭行動電話及K 他命，為
    其主要論據。
四、訊據被告固坦承伊於上開時間、地點，交付K 他命4 小包予
    證人庚○○之事實，惟堅決否認有何販賣第二級毒品之犯行
    ，並辯稱：伊本身沒有施用搖頭丸，所以不可能拿搖頭丸給
    庚○○等語置辯。辯護人為其辯護稱：證人庚○○業已證述
    無法確定被告所交付之物品是否確為搖頭丸，且該物品既已
    遺失，而證人庚○○經警查獲後採集其尿液送驗結果呈MDMA
    陰性反應，又無其他證據足資證明被告有販賣第二級毒品之
    犯行，自應為無罪之判決等語。
五、經查：
(一)、於96年10月6 日晚上7 時38分許，證人庚○○以其所使用之
    行動電話門號0000000000號撥打被告前揭門號，向被告購買
    K 他命4 小包，嗣於同日晚上23時2 分許，在臺北縣土城市
    廣興街之統一便利超商前交易完成之事實，業經本院認定屬
    實，已如前述，至證人庚○○同時向被告購得價格300 元之
    搖頭丸1 顆乙節，雖據證人庚○○迭於偵訊及本院審理時具
    結證述甚明，並有96年10月6 日23時2 分5 秒0000000000（
    B 即證人庚○○）打給被告0000000000（A） ：「B ：我在
    廣興街7-11。A ：你要幾上幾下。B ：我要1 上（即搖頭丸
    ）4 下（即K 他命）。A ：好。」之通訊監察譯文1 份（詳
    見偵查卷第45頁）在卷可證。
(二)、然觀諸證人庚○○於本院審理時亦證述：我拿到4 包K 他命
    及1 顆搖頭丸，搖頭丸部分因我先服用K 他命，頭昏昏的，
    是否有施用搖頭丸我不記得，但驗尿報告MDMA呈陰性反應；
    我無法確定被告給我的是搖頭丸，現在該搖頭丸找不到，因
    為被查獲後驗尿報告沒有反應，所以我也不知道我拿到如果
    有施用的東西是否是搖頭丸；當天之前未施用過搖頭丸，基
    於好奇心想試試看；我無法確定被告給我的是否是搖頭丸，
    因為我不確定我有無施用等語（詳見本院卷第106 至108 頁
    ），而衡諸證人庚○○既已指證被告販賣K 他命乙事，且證
    人庚○○經警通知到場說明後所採集之尿液送驗結果呈MDMA
    類陰性反應，故其涉嫌施用第二級毒品案件，業經板橋地檢
    署檢察官以97年度毒偵字第556 號為不起訴處分確定在案，
    此有臺灣高等法院被告前案紀錄表及該不起訴處分書各1 份
    （詳見本院卷第13 5至137 頁）在卷可證，是其自無以供出
    毒品來源獲減刑而偏袒被告之虞，則證人庚○○證述其無法
    確認被告交付的是否是搖頭丸等語，堪以採信；況證人庚○○先於該日19時38分1 秒撥打電話給被告時稱其要「4 個」
    （詳見偵查卷第45頁），即證人庚○○原欲向被告購買K 他
    命4 小包，則縱使於同日稍後證人庚○○向被告改購買K 他
    命4 小包及搖頭丸1 顆，然被告於前揭時間為警查獲後經採
    集其尿液送驗結果呈MDMA陰性反應乙節，此有臺北縣政府警
    察局板橋分局偵辦毒品危害防制條例案被移送人姓名及代碼
    對照表、台灣檢驗科技股份有限公司2007/10/31報告編號CH
    /2007/A1324 濫用藥物尿液檢驗報告各1 份（詳見本院卷第
    87至90頁）在卷足證，且被告於上開時間為警查獲時，亦無
    搖頭丸扣案供參，是被告供稱：伊並未施用搖頭丸等語，堪
    以採信。則被告是否備用搖頭丸以供出售，而得以於前揭時
    、地交付搖頭丸予證人庚○○完成毒品交易，容有疑義；復
    查無其他證據足資認定證人庚○○確於前揭時、地，確向被
    告購得搖頭丸1 顆。故被告辯稱：伊沒有交付搖頭丸給庚○○等語，足堪採認。
六、綜上所述，本件依調查所得證據尚不足以證明被告確有販賣
    第二級毒品之犯行，此外，復查無其他積極證據足資證明被
    告有前述犯行。則揆諸前開說明，犯罪尚屬不能證明，應為
    無罪之諭知。
據上論斷，應依刑事訴訟法第299 條第1 項前段、第301 條第1
項，毒品危害防制條例第4 條第3 項、第8 條第3 項、第19條第
1 項，刑法第11條前段、第51條第5 款、第38條第1 項第1 款、
第2 款，判決如主文。
本案經檢察官彭聖斐到庭執行職務。
中    華    民    國    97    年    6     月    5     日
                  刑事第六庭審判長法  官  高文淵

                                  法  官  古秋菊

                                  法  官  饒金鳳
以上正本證明與原本無異。
如不服本判決，應於判決送達後10日內，向本院提出上訴書狀，
且上訴書狀應敘述具體理由，而上訴書狀未敘述上訴理由者，應
於上訴期間（即自收受判決書之翌日起算10日）屆滿後20日內補
提理由書。
                                  書記官  王春森

中    華    民    國    97    年    6     月    5     日
附錄本案論罪科刑法條全文：
毒品危害防制條例第4 條：
製造、運輸、販賣第一級毒品者，處死刑或無期徒刑；處無期徒
刑者，得併科新臺幣1,000 萬元以下罰金。
製造、運輸、販賣第二級毒品者，處無期徒刑或7 年以上有期徒
刑，得併科新臺幣700 萬元以下罰金。
製造、運輸、販賣第三級毒品者，處5 年以上有期徒刑，得併科
新臺幣500 萬元以下罰金。
製造、運輸、販賣第四級毒品者，處3 年以上10年以下有期徒刑
，得併科新臺幣300 萬元以下罰金。
製造、運輸、販賣專供製造或施用毒品之器具者，處1 年以上7
年以下有期徒刑，得併科新臺幣100 萬元以下罰金。
前5 項之未遂犯罰之。
毒品危害防制條例第8 條：
轉讓第一級毒品者，處1 年以上7 年以下有期徒刑，得併科新臺
幣100 萬元以下罰金。
轉讓第二級毒品者，處6 月以上5 年以下有期徒刑，得併科新臺
幣70萬元以下罰金。
轉讓第三級毒品者，處3 年以下有期徒刑，得併科新臺幣30萬元
以下罰金。
轉讓第四級毒品者，處1 年以下有期徒刑，得併科新臺幣10萬元
以下罰金。
前4 項之未遂犯罰之。
轉讓毒品達一定數量者，加重其刑至二分之一，其標準由行政院
定之。

司法院資訊處製作；財團法人民間司法改革基金會備份。
